臺灣屏東地方法院民事判決
110年度潮簡字第229號
原      告  王恩普  

訴訟代理人  宋孟陽律師
被      告  歐秋凉  

訴訟代理人  蔡將葳律師
上列當事人間請求損害賠償事件，本院於民國111年2月16日言詞
辯論終結，判決如下：
    主  文
原告之訴駁回。
訴訟費用由被告負擔十分之八，餘由原告負擔。　　
    事實及理由
一、按訴狀送達後，原告不得將原訴變更或追加他訴，但擴張或
    減縮應受判決事項之聲明者，不在此限，民事訴訟法第255
    條第1 項第3 款定有明文。本件原告原聲明請求：被告應給
    付原告新臺幣（下同）358,995 元及法定遲延利息，嗣變更
    聲明為：被告應給付原告280,760 元及法定遲延利息（本院
    卷第172頁），核應屬訴之聲明金額之減縮，經核與上開規
    定尚無不合，應予准許。
二、原告主張：
  ㈠兩造於民國109年10月13日，就坐落屏東縣內埔鄉豐田段622-
    20（權利範圍全部）、622-7地號土地（權利範圍1/8）及其
    上同段325建號房屋（門牌號碼屏東縣○○鄉○○路00巷00號，
    權利範圍全部，下稱系爭房屋，與上揭土地合稱系爭不動產
    ）簽訂不動產買賣契約書（下稱系爭買賣契約），由原告向
    被告買受系爭不動產，原告已將買賣價金支付完畢並取得系
    爭不動產之所有權。
　㈡詎被告於系爭買賣契約履行過程中，發現系爭房屋有如附表
    所示之諸多瑕疵（詳如附表所示，下稱系爭瑕疵），且經社
    團法人屏東縣建築師公會（下稱建築師公會）鑑定結果確有
    系爭瑕疵存在（詳卷附鑑定報告書），所需必要修補費用合
    計為280,760 元（詳如附表所示）。而原告於購買系爭房屋
    前，有至系爭房屋現場賞屋，現場有掛文宣立牌，被告保證
    系爭房屋並無滲漏水、油漆品質、牆面裂開及浴室防水之問
    題，惟系爭房屋確有系爭瑕疵存在，被告依法自應負瑕疵擔
    保責任即修補系爭瑕疵。綜上，原告爰依據民法第179條、
    第184條第1項前段、第227條第1項、第359條、第360條及系
    爭買賣契約、兩造修補瑕疵協議之法律關係等提起本訴等語
    ，並聲明：被告應給付原告280,760元，及自起訴狀繕本送
    達翌日起至清償日止，按年息5％計算之利息。
三、被告之答辯：被告對於原告上揭主張之事實及鑑定報告書內
    容，均不予爭執，被告亦同意給付原告280,760元及法定遲
    延利息。而被告已於110年12月27日向本院辦理提存（110年
    度存字第807號），提存金額為290,914元（含本金280,760
    元，及自110年4月8日起至110年12月27日止按年息5％計算之
    利息10,154元），則原告上揭請求給付金額已因被告提存而
    清償完畢，原告之請求自無理由，請予駁回等語，並聲明：
    原告之訴駁回。
四、本院之判斷：　　
　㈠按「物之出賣人對於買受人，應擔保其物依第373條之規定危
    險移轉於買受人時無滅失或減少其價值之瑕疵，亦無滅失或
    減少其通常效用或契約預定效用之瑕疵。但減少之程度，無
    關重要者，不得視為瑕疵。出賣人並應擔保其物於危險移轉
    時，具有其所保證之品質。」、「買賣之物，缺少出賣人所
    保證之品質者，買受人得不解除契約或請求減少價金，而請
    求不履行之損害賠償；出賣人故意不告知物之瑕疵者亦同。
    」、「依債務本旨，向債權人或其他有受領權人為清償，經
    其受領者，債之關係消滅。」、「債權人受領遲延，或不能
    確知孰為債權人而難為給付者，清償人得將其給付物，為債
    權人提存之。」，民法第354條、第360條、第309條第1項、
    第326條分別定有明文。
　㈡本件原告上揭主張之相關事實及請求被告應給付280,760元及
    其法定遲延利息，均已為被告所不爭執並表示同意給付，則
    原告依據系爭買賣契約及上揭法條規定，請求被告應給付上
    揭金額及其利息，自屬有據。又被告抗辯其已將上揭金額及
    其利息提存而清償完畢等情，亦據被告提出本院110年度存
    字第807號提存書1 份在卷可參，且原告對於被告已將上揭
    請求之金額及利息提存而清償完畢之事實，表示不予爭執（
    本院卷第181頁背面），而原告請求給付金額及利息，既已
    因被告提存而清償完畢，則原告上揭訴之聲明之請求，已屬
    無理由，自應予駁回。
  ㈢次按「訴訟費用，由敗訴之當事人負擔。」、「因下列行為
    所生之費用，法院得酌量情形，命勝訴之當事人負擔其全部
    或一部：一、勝訴人之行為，非為伸張或防衛權利所必要者
    。二、敗訴人之行為，按當時之訴訟程度，為伸張或防衛權
    利所必要者。」，民事訴訟法第78條、第81條分別定有明文
    。經查，本件固係由被告獲得勝訴判決，然原告聲請本院函
    請建築師公會進行鑑定，係為釐清系爭房屋是否有系爭瑕疵
    存在及其必要修補費用為何，自應屬必要之訴訟費用，且鑑
    定結果係由兩造均獲得訴訟資料而促進訴訟審結，惟考量原
    告原起訴請求金額顯高於鑑定報告書所載之必要修補費用，
    及被告於鑑定報告書出具後，即依鑑定報告書內容將上揭金
    額予以提存而清償，避免訴訟程序再為無益之浪費，是本院
    綜合審酌上情，認為本件訴訟費用應由原告負擔2/10，被告
    負擔8/10，洵屬妥適。爰判決如主文第2項所示。
中　　華　　民　　國　　111 　年　　3 　　月　　14　　日
                  潮州簡易庭法官  呂憲雄
正本係照原本作成。
如對判決上訴，須於判決送達後二十日內向本院提出上訴狀，其
未表明上訴理由者，應於提出上訴後二十日內向本院補提理由書
狀（均須按他造當事人之人數附繕本）。
如委任律師提起上訴者，應一併繳納上訴審裁判費。
中　　華　　民　　國　　111 　年　　3 　　月　　14　　日
                          書記官　林鴻仁 　　　　　　　　　　　　　　 
　　　　　　　　 
　　　　　　　　 
　　　　　　　　 
　　　　　　　　 
　　　　　　　　 
　　　　　　　　 
附表：　　　　　　　　
編號 瑕疵內容 鑑定結果 修繕金額或必要費用 1 系爭房屋二樓後方房間浴室、二樓後方房間陽台滲水。 二樓後方浴室地板有局部滲水，以致下方廚房天花板有一些水漬，及二樓後方房間與陽台、浴室之牆角處有滲水情形，滲水部分短期間暫不影響建築物結構安全及使用，但仍建議儘速改善，以免長期滲漏造成樓板內部鋼筋氧化鏽蝕及混凝土風化減低結構強度。 滲水主因為二樓後方陽台及浴室，重新施作改善費用為116,475元（內容詳如鑑定報告書附件七修復費用估價表項次一）。 2 系爭房屋一樓後方房間地板、二樓後方房間地板、三樓後方房間地板，有濕潤情形。 一樓後方房間約15.82平方公尺（4.79坪）、二樓後方房間約18.34平方公尺（5.55坪）、三樓後方房間約14.72平方公尺（4.45坪），合計約48.88平方公尺（14.79坪）。 磁磚施作費用為73,452元（內容詳如鑑定報告書附件七修復費用估價表項次二）。 3 系爭房屋各樓層室內牆壁有多處裂縫。 各樓層天花板牆壁均有表面龜裂情形，裂縫細小不影響結構安全及使用，一樓牆面及天花板面積合計247.72平方公尺、二樓牆面及天花板面積合計206.31平方公尺、三樓牆面及天花板面積合計166.82平方公尺，以上合計620.9平方公尺。 重新油漆改善費用為78,233元（內容詳如鑑定報告書附件七修復費用估價表項次三）。 4 以上瑕疵經修補後，需重新清理系爭房屋。  施工期間內外環境塵土飛揚，恐造成窗戶、窗檻、家具、樓梯、天花板、牆面等髒污。 清潔費用為12,600元（內容詳如鑑定報告書附件七修復費用估價表項次四）。    以上費用合計280,760元